臺灣臺北地方法院小額民事判決　　　 
                                  　111年度店小字第381號
原      告  敦南山林社區管理委員會


法定代理人  黃璽麟  
訴訟代理人  李佳芳  
被      告  洪仲祥    住台北市○○區○○路○段000巷00弄                          00號


            洪仲楷    住台北市○○區○○路○段000巷00弄      
                    00號


兼上列二人
共同
訴訟代理人  梁怡玲  


上列當事人間給付管理費事件，本院於民國111年4月19日言詞辯
論終結，判決如下：
    主      文
被告應連帶給付原告新臺幣伍萬陸仟柒佰元，及分別自民國一百
一十一年一月二十八日起（被告梁怡玲部分）、民國一百一十一
年二月五日起（被告洪仲祥及洪仲楷部分）至清償日止，按年息
百分之十計算之利息。
訴訟費用新臺幣壹仟元由被告連帶負擔。
本判決得假執行；但被告如以新臺幣伍萬陸仟柒佰元為原告預供
擔保後，得免為假執行。
    事實及理由
壹、程序部分：
    按法定代理人代理權消滅者，訴訟程序在有法定代理人之本
    人承受其訴訟以前當然停止；又第168條至第172條及前條所
    定之承受訴訟人，於得為承受時，應即為承受之聲明，民事
    訴訟法第170 條、第175 條第1 項分別定有明文。本件原告
    原列皮紹武為法定代理人，惟於民國111年4月14日具狀變更
    為黃璽麟，並經黃璽麟聲明承受訴訟，是本件自應改列黃璽
    麟為原告之法定代理人，合先敘明。
貳、實體部分：　　
一、原告起訴主張：被告3人共有門牌號碼為新北市○○區○○路○段
    000巷00弄00號房屋（下稱系爭房屋）位於原告管理之敦南
    山林社區（下稱系爭社區），被告3人亦為系爭社區之區分
    所有權人。依系爭社區規約第17條第4項及其附件六之社區
    各區管理費計收標準，被告C 區58號之管理費每個月是6,30
    0元，有停車位，停車位部分含在6,300元內，如有給付遲延
    其利息應按百分之10計算。詎料被告自110年1月起至110年9
    月止，未依系爭社區規約繳納管理費，復經原告以木柵郵局
    存證號碼第278號存證信函催告被告繳納所積欠之管理費未
    果，迄今尚積欠原告共計56,700元（計算式：6,300元×9個
    月＝56,700元）之管理費。爰依公寓大廈管理條例第21條規
    定、系爭社區規約第17條第4項及其附件六之規定，提起本
    件訴訟等語，並聲明：被告應連帶給付原告56,700元，及自
    起訴狀繕本送達翌日起至清償日止，按年息百分之10計算之
    利息。
二、被告答辯稱：希望管理費可以用超商繳款方式以避免弊端，
    目前無法依照超商繳款，而且管委會有決議可以超商繳款云
    云。並聲明：㈠原告之訴駁回；㈡如受不利判決，願供擔保請
    准宣告免為假執行。
三、本院之判斷：
  ㈠按區分所有權人或住戶積欠應繳納之公共基金或應分擔或其
    他應負擔之費用已逾二期或達相當金額，經定相當期間催告
    仍不給付者，管理負責人或管理委員會得訴請法院命其給付
    應繳之金額及遲延利息，公寓大廈管理條例第21條定有明文
    。
  ㈡經查，原告主張之事實，業據提出與其所述相符之繳付管理
    費通知單、公告、木柵郵局存證號碼第278號存證信函、系
    爭社區規約、敦南山林社區各區管理費計收標準（附件六）
    公寓大廈管理組織報備證明、推選主任委員申請報備函、系
    爭社區第27屆管理委員會111年2月會議記錄、系爭社區110
    年區分所有權人會議紀錄、系爭社區109年區分所有權人會
    議紀錄、系爭房屋土地登記第一類謄本、系爭房屋建物登記
    第一類謄本、系爭社區第28屆管理委員會第1次臨時會議紀
    錄及系爭社區111年區分所有權人會議紀錄等件為證（參見
    本院卷第337頁至第370頁、第151頁至第293頁），核閱屬實
    。被告等雖以揭情詞置辯，然被告等就其欠繳管理費乙情不
    爭執，僅主張希望管理費可以用超商繳款方式以避免弊端，
    目前無法依照超商繳款云云，核與被告3人為系爭社區之區
    分所有權人應依系爭規約定期繳納管理費乙事無涉，被告等
    不得執此作為拒繳管理費之理由，是被告等上開抗辯，尚難
    憑採。
  ㈢揆諸上開資料，被告3人確為原告所管理社區之區分所有權人
    ，其迄未依系爭社區規約繳納管理費，則依系爭社區規約，
    被告積欠原告自110年1月起至110年9月止共9個月之管理費
    共計56,700元（計算式：6,300元×9個月＝56,700元）。準此
    ，據原告所提之證據，堪信原告主張之事實為真正。從而，
    揆諸上開規定，原告依公寓大廈管理條例第21條、系爭社區
    規約之規定，請求被告給付原告56,700元，為有理由，應予
    准許。
  ㈣次按，遲延之債務，以支付金錢為標的者，債權人得請求依
    法定利率計算之遲延利息；應付利息之債務，其利率未經約
    定，亦無法律可據者，週年利率為百分之5 ；給付無確定期
    限者，債務人於債權人得請求時，經其催告而未為給付，自
    受催告時起，負遲延責任。其經債權人起訴而送達訴狀，或
    依督促程序送達支付命令，或為其他相類之行為者，與催告
    有同一之效力，民法第233 條第1 項、第203 條、第229 條
    第2 項分別定有明文。本件原告請求被告給付管理費，此為
    以支付金錢為標的，原告就起訴之56,700元部分自得請求被
    告梁怡玲、洪仲祥、洪仲楷分別給付自起訴狀繕本送達翌日
    即111年1月28日、111年2月5日、111年2月5日（參見本院卷
    第115頁、第117頁、第119頁）起至清償日止，按年息百分
    之10計算之利息，併予說明。
  ㈤綜上所述，原告依公寓大廈管理條例第21條規定、系爭社區
    規約第17條第4項及其附件六，請求被告梁怡玲、洪仲祥、
    洪仲楷連帶給付原告56,700元，及分別自111年1月28日、11
    1年2月5日、111年2月5日起至清償日止，按年息百分之10計
    算利息之範圍內，為有理由，應予准許。
四、本件事證已臻明確，兩造其餘之攻擊或防禦方法及提出之證
    據，經本院斟酌後，認為均不足以影響本判決之結果，爰不
    逐一論列，附此敘明。
五、本件係適用小額程序為被告敗訴之判決，依民事訴訟法第43
    6 條之20條規定應依職權宣告假執行；並依同法第392 條第
    2 項依職權為被告如預供擔保，得免為假執行之宣告。
六、訴訟費用負擔之依據：民事訴訟法第78條、第85條2項。本
    件訴訟費用額確定金額為裁判費1,000 元。
中　　華　　民　　國　　111 　年　　5 　　月　　6 　　日
                  臺灣臺北地方法院新店簡易庭
                              法  官  石蕙慈
以上正本係照原本作成。
對於本件判決如有不服，應於收受送達後20日內向本院提出上訴
書狀，上訴於本院合議庭，並按他造當事人之人數附具繕本。
當事人之上訴，非以判決違背法令為理由不得為之，上訴狀應記
載上訴理由，表明下列各款事項：
㈠原判決所違背之法令及其具體內容。
㈡依訴訟資料可認為原判決有違背法令之具體事實。
如委任律師提起上訴者，應一併繳納上訴審裁判費。
中　　華　　民　　國　　111 　年　　5 　　月　　6 　　日
                              書記官  徐子芹